# 扣押资产的会计处理

提问人：hx14383 时间：2020-10-16 14:33:02
陈版，
您好，
有个问题咨询下，
A公司 05 年卖给一海外客户 200 辆车，并于当期确认了收入和应收，实际尚未发货。
由于客户未能支付全额货款，故A公司一直未发货并该笔应收账款计提了全额减值。
根据合同由于客户违反了合同义务，A公司可以终止交付车辆，并保留车辆的所有权。
如今A公司为了挽回损失，准备对抵押的这部分车辆进行处置。
问题 1 ：此情况是否适用债务重组准则，因为A公司的这个处置并非是法院判决或与债务人达成一致的结果；
问题 2 ：这批箱子当年确认的销售收入，在新收入准则下是否应当冲回；
问题 3 ：企业是否应当对应收账款进行核销，然后将这部分车辆按公允价值重估入账？入账金额确认其他收益。
还是应当待企业在完成处置后，对应冲回这部分应收账款所计提的坏账，最后没有涵盖的部分进行核销。
感谢陈版
债务重组

回答人：chenyiwei
这种情况首先要考虑：在尚未收到全款的情况下，针对尚未发货的出口销售确认收入，是否构成一项前期差错。如果是（这种可能性较大），则应进行差错更正处理，冲回前期确认的收入和应收款项。
如果确定前期确认收入和应收款项不属于前期差错的（这种可能性较低），则“A公司为了挽回损失，准备对抵押的这部分车辆进行处置”的事项并未对原合同条款进行修改，故不属于债务重组。如果确定不再追偿，则可将收回的货物按收回（重新明确所有权）之日的可变现净值（公允价值）入账库存商品，与应收款项原账面价值之间的差额调整投资收益。